【裁判字號】    88,交易,154
【裁判日期】    890615
【裁判案由】    過失傷害
【裁判全文】
臺灣彰化地方法院刑事判決                        八十八年度交易字第一五四號
    公  訴  人  臺灣彰化地方法院檢察署檢察官
    被      告  甲○○
右列被告因過失傷害案件，經檢察官提起公訴（八十八年度偵字第五三七七號），本
院判決如左：
    主      文
甲○○因過失傷害致重傷，處有期徒刑貳月，如易科罰金，以佰元折算壹日。
    事  實
一、甲○○曾於民國八十四年間，因過失致死案件，經法院判處有期徒刑八月，緩刑
    三年確定，猶不知戒慎，於八十七年十一月二十七日下午八時四十分許，駕駛車
    牌號碼ＯＥ八九三七號自用小客車，沿彰化縣社頭鄉○○路，由北往南行駛，行
    經該路七十二號員村加油站前，於左轉進入員村加油站時，理應注意車輛行駛時
    ，轉彎車應讓直行車先行，而是日夜晚照明光線充足，路面乾燥無缺陷，無障礙
    物，視距良好，並無不能注意之情形，竟疏未注意，於轉彎時未停讓直行車先行
    ，冒然左轉，適有乙○○無照駕駛車牌號碼ＶＮＴ─０七三號機車，後搭載丙○○，沿中山路由南往北行駛，乙○○亦未注意在行經加油站前應減速慢行，冒然
    以時速約六十公里之速度超速通過該加油站前（輕型機車限速時速四十公里），
    猝見甲○○汽車左轉，剎避不及，機車後半部撞及甲○○汽車右後車門把手附近
    ，乙○○飛出倒地受有右手第一掌骨骨折、頭部外傷臉部撕裂傷及胸部挫傷（乙○○業於本院審理期間撤回告訴），丙○○則隨機車行駛至對向車道撞及柱子始
    停車，並因而受有擦傷及右腿部十乘五乘三、二乘一乘一公分之撕裂傷及右股骨
    遠端骨折兩腳不等長之重傷害，甲○○於該管執行職務之警員丁○○知悉犯罪前
    ，自首受裁判。
二、案經丙○○訴由彰化縣警察局田中分局移送臺灣彰化地方法院檢察署檢察官偵查
    起訴。
    理  由
一、訊據被告甲○○坦承於前揭時地駕車發生車禍情事，對告訴人丙○○所主張因本
    件車禍發生致受有右股骨遠端骨折，兩腳不等長之重傷害亦未否認，惟矢口否認
    有何不法犯行，辯稱伊在轉彎前有充分注意云云，然查被告犯行業據乙○○及告
    訴人於丙○○於警訊、偵訊及本院指述甚詳，且肇事時天候晴、夜晚照明光線充
    足，路面乾燥無缺陷，無障礙物，視距良好，有道路交通事故調查報告表附卷足
    稽，被告如於轉彎前充分注意，自能查覺乙○○正駕車接近，是其所辯已充分注
    意云云顯與事實不符，而被告既駕車欲左彎進入加油站，自應注意是否有直行車
    輛，以避免發生車禍，被告領有駕駛執照，對此知之甚詳，並有遵守之義務，依
    當時情形，顯無不能注意之情形，竟疏於注意冒然左轉，自有過失，況本件車禍
    肇事原因經送臺灣省彰化縣車輛行車事故鑑定委員會鑑定及汽車肇事覆議鑑定委
    員會覆議結果，亦均持相同看法，有鑑定書及覆議函可稽，益證被告之行為有過
    失，而告訴人之使用人即車牌號碼ＶＮＴ─０七三號機車之駕駛人乙○○無駕駛
    執照，超速行駛，且在行經公共場所（加油站）前未減速慢行，未注意車前狀況
    ，亦有疏失，惟此並無解於被告之過失，此外告訴人丙○○因此件車禍受有右股
    骨遠端骨折，亦有診斷證明書在卷可參，告訴人丙○○因本件車禍受傷害，與被
    告之過失行為間復有相當因果關係，本案事證明確，被告犯行至堪認定。
三、核被告所為，係犯刑法第二百八十四條第一項後段之過失傷害致重傷罪，被告於
    該管執行職務之警員知悉犯罪前自首受裁判，爰依法減輕其刑，審酌被告之過失
    程度，所致損害，告訴人丙○○明知乙○○未達考照年齡，無駕駛執照，仍騎乘
    其機車，告訴人之使用人乙○○於本件車禍之發生亦與有過失，並參酌被告肇事
    後未賠償被害人損害等一切情狀，量處如主文所示之刑，並諭知易科罰金之折算
    標準，以示懲處。
四、又告訴人丙○○駛乘機車未戴安全帽，有違規定，惟此與本件車禍之發生及損害
    並無因果關係，併此明。
五、公訴意旨認被告因本件車禍亦造成乙○○之受傷，然乙○○已於本院審理期間，
    撤回告訴，惟依公訴意旨，被告此部分犯行與前揭有罪部分犯行具有想像競合犯
    之裁判上一罪關係，爰不另為不受理判決。
據上論斷，應依刑事訴訟法第二百九十九條第一項前段，刑法第二百八十四條第一項
後段、第六十二條、第四十一條，罰金罰鍰提高標準條例第一條前段，第二條，判決
如主文。
本件經檢察官孫治遠到庭執行職務。
中      華      民      國    八十九    年      六      月    十五    日
                              臺灣彰化地方法院刑事第三庭
                                  法    官    姚  勳  昌
右正本證明與原本無異。
如不服本判決，應於送達後十日內向本院提出上訴狀(須附繕本)。
告訴人或被害人對於判決如有不服具備理由請求檢察官上訴者，其上訴期間之計算係
以檢察官收受判決正本之日期為準。
                                  法院書記官
中    華    民    國    八十八    年        二      月       二十三     日


司法院資訊處製作；財團法人民間司法改革基金會備份。
